【裁判字號】    98,交聲,101
【裁判日期】    980831
【裁判案由】    聲明異議
【裁判全文】
臺灣臺南地方法院交通事件裁定         98年度交聲字第101號
移送機關    交通部公路總局嘉義區監理所麻豆監理站
異議人即
受處分人    甲○○
上列受處分人因違反道路交通管理處罰條例案件，對於交通部公
路總局嘉義區監理所麻豆監理站民國97年12月30日所為之裁決處
分（處分案號：麻監裁罰字第裁75-MM0000000號），聲明異議，
本院裁定如下：
    主  文
異議駁回。
    理  由
一、原處分意旨略以：異議人即受處分人甲○○（下稱異議人）
    駕駛牌照號碼3923-NV號自用一般小客車，於民國97年6月22
    日上午7時49分許，在臺南縣善化鎮178線與國3道南下匝道
    口，因駕駛行經有燈光號誌管制之交岔路口闖紅燈，遭警逕
    行製單舉發，嗣經交通部公路總局嘉義區監理所麻豆監理站
    （下稱移送機關）依道路交通管理處罰條例第53條第1項、
    第63條第1項第3款之規定，裁處罰鍰新台幣5,400元，並記
    違規點數3點。
二、本件聲明異議意旨略以：異議人由臺灣善化啤酒廠開始，一
    路經過三個黃燈號誌，因為沿路均為黃燈閃爍，誤以為號誌
    轉換警告號誌，而以低速42公里行駛並未超速。再經下一黃
    燈號誌時仍然以時速42公里行駛，卻被迅速轉換成紅燈之黃
    燈所騙，造成違規，為此聲明異議等語。
三、按汽車駕駛人，行經有燈光號誌管制之交岔路口闖紅燈者，
    處以新臺幣1千8百元以上5千4百元以下罰鍰；並記違規點數
    3點；道路交通管理條例第53條第1項及第63條第1項第3款定
    有明文。
四、經查：
  (一)異議人遭警舉發，於上開時、地，駕駛牌照號碼3923-NV號
    自用一般小客車，在臺南縣善化鎮178線與國3道南下匝道口
    ，為闖紅燈之違規行為，有臺南市警察局97年7月5日南市警
    交字第MM0000000號舉發違反道路交通管理事件通知單1份及
    照片2幀附卷可稽。
  (二)異議人雖辯稱於上開時間駕車行經臺南縣善化鎮178線與國
    3道南下匝道口時，以時速42公里行駛，卻被迅速轉換成紅
    燈之黃燈所騙，造成違規云云，然異議人所駕駛之車輛於違
    規路口處係紅燈亮起之後4.9秒超越路口停止線，於紅燈亮
    起5.3秒時，以每小時48公里之時速通過路口，此有2幀舉發
    照片上資訊欄位之記載可稽 (，照片ㄧ上「R049」即代表紅
    燈亮起4.9秒；照片二上「R053」即代表紅燈亮起5.3秒、「
    V=48」即代表時速48公里)，因此，異議人所駕駛之上開車
    輛係於上開交叉路口號誌已變換為紅燈4.9秒後闖紅燈駛越
    停止線進入路口，於紅燈亮起5.3秒時以時速48公里之速度
    逕予穿越路口，從而，移送機關指稱異議人有駕車闖紅燈之
    違規行為，自屬無誤。異議人抗辯其因誤認沿路為閃黃燈之
    警告號誌，未料燈號轉換速度過快云云，尚屬無據。
五、綜上所述，異議人於前揭時、地，有駕車闖紅燈之違規事實
    ，應堪認定。則移送機關據以援引道路交通管理處罰條例第
    53條第1項、第63條第1項第3款及違反道路交通管理事件統
    一裁罰標準表等規定，裁處異議人罰鍰新台幣5,400元，並
    記違規點數3點，核無違誤或不當。從而，本件異議為無理
    由，應予駁回。
六、據上論斷，應依道路交通管理處罰條例第87條第2項、道路
    交通案件處理辦法第19條，裁定如主文。
中    華    民    國    98    年    8     月    31    日
                    交通法庭    法  官  陳淑勤
以上正本證明與原本無異。
如不服本裁定，應於送達後5日內，向本院提出抗告狀。
                                書記官  謝國欽
中    華    民    國    98    年    9     月    1     日


司法院資訊處製作；財團法人民間司法改革基金會備份。
